【裁判字號】    97,訴,798
【裁判日期】    970421
【裁判案由】    違反毒品危害防制條例
【裁判全文】
臺灣彰化地方法院刑事判決        九十七年度訴字第七九八號
公  訴  人  臺灣彰化地方法院檢察署檢察官
被      告  甲○○
上列被告因違反毒品危害防制條例案件，經檢察官提起公訴（九
十七年度毒偵字第七八０號），由本院合議庭裁定依簡式審判程
序審理判決如下：
    主  文
甲○○施用第一級毒品，累犯，處有期徒刑捌月。
    事  實
一、甲○○前曾於民國九十五年七月十七日，因施用第一級毒品
    案件，經本院以九十五年度訴字第八五九號判處有期徒刑一
    年二月確定而入監執行，後因於九十六年七月四日公布之中
    華民國九十六年罪犯減刑條例自同年七月十六日生效施行，
    上開刑期乃經本院以九十六年度聲減字第二二０號裁定減為
    有期徒刑七月確定，並於九十六年七月十六日執行完畢釋放
    【其後接續執行本院員林簡易庭九十五年度員簡字第三六六
    號竊盜案件所處拘役五十日（得易科罰金）之刑期，並已於
    九十六年八月九日執行完畢】。其復曾因施用毒品案件，經
    送執行觀察、勒戒後，因認無繼續施用毒品之傾向，於九十
    一年一月十六日執行完畢釋放，並由臺灣彰化地方法院檢察
    署檢察官以九十年度毒偵字第四五五七號、九十一年度毒偵
    字第一四二號案件為不起訴之處分確定；復因施用第一級毒
    品案件（其所為連續施用第一級毒品犯行，業於九十三年二
    月二十三日，經本院以九十三年度訴字第一號判處有期徒刑
    一年確定），經送執行觀察、勒戒後，因認有繼續施用毒品
    之傾向，接續執行強制戒治，並於九十三年一月九日因毒品
    危害防制條例修正生效施行而執行完畢釋放。詎仍不知警惕
    ，於上開強制戒治執行完畢釋放後之五年內，又另行基於施
    用第一級毒品海洛因之犯意，於九十六年十二月二十一日上
    午七時許，在其位於彰化縣埔心鄉○○村○鄰○○路○段三
    八八號住處，以將少許海洛因粉末置入注射針筒內加水後，
    再以針筒注射手臂施用之方式，施用第一級毒品海洛因一次
    。嗣於九十六年十二月二十三日下午四時二十五分許，為警
    採尿送驗而查獲。
二、案經彰化縣警察局溪湖分局報請臺灣彰化地方法院檢察署檢
    察官偵查起訴，由本院合議庭裁定依簡式審判程序審理。
    理  由
一、訊據被告甲○○對於上揭事實坦承不諱，且有彰化縣警察局
    溪湖分局委託檢驗尿液代號與真實姓名對照認證單、詮昕科
    技股份有限公司出具之濫用藥物尿液檢驗報告各一件在卷可
    稽，足認被告之自白與事實相符。又被告最後一次強制戒治
    已於九十三年一月九日因毒品危害防制條例修正生效施行而
    執行完畢釋放，其於五年內再犯本件施用第一級毒品之罪，
    自應依同條例第二十三條第二項之規定予以追訴處罰（臺灣
    高等法院九十四年度上訴字第二四四四號刑事判決、臺灣高
    等法院臺中分院九十四年度上訴字第四二七號判決意旨及最
    高法院九十六年度臺非字第一二三號刑事判決意旨參照）。
    此外，復有臺灣彰化地方法院檢察署刑案資料查註紀錄表、
    臺灣高等法院被告前案紀錄表及臺灣高等法院在監在押全國
    紀錄表各一份在卷可考，本件事證明確，被告犯行洵足認定
    。
二、按海洛因係毒品危害防制條例所定之第一級毒品，不得非法
    施用。核被告所為，係犯毒品危害防制條例第十條第一項之
    施用第一級毒品罪。其為供施用第一級毒品海洛因而持有之
    低度行為，應為施用之高度行為所吸收，不另論罪。又被告
    前曾於九十五年七月十七日，因施用第一級毒品案件，經本
    院以九十五年度訴字第八五九號判處有期徒刑一年二月確定
    而入監執行，後因於九十六年七月四日公布之中華民國九十
    六年罪犯減刑條例自同年七月十六日生效施行，上開刑期乃
    經本院以九十六年度聲減字第二二０號裁定減為有期徒刑七
    月確定，並於九十六年七月十六日執行完畢釋放【其後接續
    執行本院員林簡易庭九十五年度員簡字第三六六號竊盜案件
    所處拘役五十日（得易科罰金）之刑期，並已於九十六年八
    月九日執行完畢】，有臺灣彰化地方法院檢察署刑案資料查
    註紀錄表、臺灣高等法院被告前案紀錄表各一份在卷可考，
    其於五年以內故意再犯本件有期徒刑以上之罪，為累犯，應
    依刑法第四十七條第一項之規定加重其刑。爰審酌被告之素
    行、犯罪之動機、目的、施用毒品係戕害自身健康、施用第
    一級毒品海洛因一次之手段、所生危害及其犯罪後之態度等
    一切情狀，量處如主文所示之刑，以示懲儆。另中華民國九
    十六年罪犯減刑條例固已於九十六年七月四日公布，並自同
    年七月十六日生效施行，惟依上開條例第二條第一項之規定
    ，必須犯罪在九十六年四月二十四日以前者，始有該條例減
    刑規定之適用；而本案被告之犯罪時間並非在九十六年四月
    二十四日之前，自無上開減刑條例適用之餘地，附此敘明。
據上論斷，應依刑事訴訟法第二百七十三條之一第一項、第二百
九十九條第一項前段，毒品危害防制條例第十條第一項、第二十
三條第二項，刑法第十一條前段、第四十七條第一項，判決如主
文。
本案經檢察官吳芙如到庭執行職務
中    華    民    國  九十七  年    四    月  二十一  日
                  刑事第八庭    法  官  李雅俐
以上正本證明與原本無異。
如不服本判決，應於判決送達後10日內，向本院（切勿逕送臺灣
高等法院臺中分院）提出上訴狀，上訴書狀應「敘述具體上訴理
由」，並按他造當事人之人數附繕本。
中    華    民    國  九十七  年    四    月  二十一  日
                                書記官  陳秀娟
附錄論罪科刑法條：
毒品危害防制條例第十條第一項：
施用第一級毒品者，處六月以上五年以下有期徒刑。


司法院資訊處製作；財團法人民間司法改革基金會備份。
